臺灣桃園地方法院刑事裁定　　　　　　　100年度簡抗字第2號
抗　告　人
即　被　告　李明華
上列抗告人即被告因違反毒品危害防制條例案件，不服本院於民
國100 年4 月15日100 年度桃簡字第329 號駁回上訴之裁定，提
起抗告，本院合議庭裁定如下：
    主  文
抗告駁回。
    理  由
一、抗告意旨略以：抗告人即被告李明華之送達地址雖在桃園縣
    八德市○○路○ 段419 之2 號，但因職業關係，甚少返家居
    住，本院雖將判決文書交由被告之母林秀英收受以為送達，
    但被告係一介平民，因不諳相關法律規定，為求生活勤於工
    作，因無法時常母子謀面之因素障礙，導致耽誤上訴期間，
    為此，請求准許本件上訴云云。
二、按送達於應受送達人之住居所、事務所或營業所行之；送達
    於住居所、事務所或營業所不獲會晤應受送達人者，得將文
    書付與有辨別事理能力之同居人或受僱人，此民事訴訟法第
    136 條第1 項前段、第137 條第1 項關於送達之規定，依刑
    事訴訟法第62條規定於刑事訴訟程序準用之。再按對於簡易
    判決有不服者，得上訴於管轄之第二審地方法院合議庭；上
    訴期間為十日，自送達判決後起算；原審法院認為上訴不合
    法律上之程式或法律上不應准許或其上訴權已經喪失之情形
    者，應以裁定駁回之，刑事訴訟法第455 條之1 第1 項、第
    3 項準用同法第349 條、第362 條前段分別定有明文。
三、經查：本件抗告人即被告李明華因違反毒品危害防制條例案
    件，經原審法院於民國100 年3 月3 日以100 年度桃簡字第
    329 號判決判處有期徒刑6 月，如易科罰金，以新臺幣3000
    元折算1 日，該判決正本於100 年3 月11日送達至被告李明
    華之戶籍住所「桃園縣八德市○○路○ 段419 之2 號」，因
    未會晤被告本人，而由同居該住所被告之母李秀英收受，以
    為送達，此有送達證書1 紙、被告之全戶戶籍資料查詢結果
    等件附卷可憑（見原審卷第15頁、第20頁），是依法加計在
    途期間1 日，被告至遲應於100 年3 月22日前提起上訴。詎
    上訴人延至100 年3 月29日始行上訴，此有上訴狀上之本院
    收文戳章可稽（見原審卷第17頁），顯已逾上訴期間，其上
    訴即屬違背法律上之程式，且無從補正，自應予駁回。被告
    抗告意旨雖稱不諳相關法律規定及母子未常謀面云云，皆無
    解於被告應依法律規定於法定期間提起上訴之責任，亦非聲
    請回復原狀之法定事由。綜上，原審以抗告人上訴逾期，違
    背法律上程序，依刑事訴訟法第455 條之1 第3 項、第362
    條前段規定，裁定駁回抗告人之上訴，核無不合，本件抗告
    ，並無理由，應予駁回。
據上論斷，應依刑事訴訟法第455 條之1 第5 項、第412 條，裁
定如主文。
中    華    民    國   100    年    6     月    2     日
                    刑事第三庭  審判長法  官  曾家貽
                                      法  官  曾雨明
                                      法  官  楊麗文
以上正本證明與原本無異。
不得抗告。
                                      書記官  柯凱騰
中    華    民    國   100    年    6     月    2     日